【裁判字號】    97,交簡上,9
【裁判日期】    970528
【裁判案由】    過失傷害
【裁判全文】
臺灣基隆地方法院刑事判決             97年度交簡上字第9號
公  訴  人  臺灣基隆地方法院檢察署檢察官
上  訴  人
即  被  告  乙○○
上列上訴人即被告因過失傷害案件，不服本院97年度基交簡字第
63號，民國97年2月29 日第一審簡易判決（聲請簡易判決處刑案
號：臺灣基隆地方法院檢察署96年度偵字第4933號），提起上訴
，本院管轄第二審之合議庭判決如下：
    主  文
上訴駁回。
乙○○緩刑貳年。
    事實及理由
一、本案經本院審理結果，認第一審以上訴人即被告乙○○係犯
    刑法第284條第1項前段過失傷害罪，並依刑事訴訟法第449
    條第1項前段、第454條第2項，刑法第284條第2 項前段、第
    62條前段、第41條第1 項前段，刑法施行法第1條之1，判處
    拘役40日，如易科罰金，以新臺幣1千元折算1日，其認事用
    法及量刑均無不當，應予維持，除補充「本院97年度交附民
    字第16號和解筆錄、刑事聲請撤回告訴狀及被告於本院審理
    時之自白」為證據外，餘皆引用原審簡易判決書所記載之事
    實、證據及理由及應適用之法條（詳如附件）。
二、訊據上訴人即被告乙○○對於駕駛自小客車轉彎時未注意禮
    讓直行車先行致釀本件車禍之過失致告訴人丁○○受有臉部
    撕裂傷之傷害等情，並不爭執，並有告訴人丁○○於警、偵
    訊之指訴及證人龔義德於警詢之證述可佐，且有告訴人丁○
    ○診斷證明書及勞工保險傷病診斷書、道路交通事故現場圖
    、道路交通事故調查報告表、道路交通談話紀錄表、道路交
    通事故補充資料、道路交通事故報案人須知等在卷可參，事
    證明確，其過失傷害犯行應堪認定。
三、核被告所為，係犯刑法第284條第1項前段之過失傷害罪。原
    審審酌被告之過失情節、告訴人丁○○所受傷害之程度、被
    告迄未與告訴人達成和解賠償告訴人之損害，併被告並無前
    科，犯後坦承犯行之態度等一切情狀，量處被告拘役40日，
    並諭知易科罰金之折算標準，經核其認事及用法並無違誤，
    量刑亦屬恰當，應予維持，被告上訴指摘原審簡易判決不當
    ，為無理由，應予駁回。
四、惟本院審酌被告前未曾受有期徒刑以上刑之宣告，有臺灣高
    等法院被告前案紀錄表在卷可按，且已與告訴人丁○○達成
    民事賠償之和解，告訴人許樹人於第一審判決後亦到庭表示
    要撤回本件傷害之告訴，有本院97年度交附民字第16號和解
    筆錄、97年4月30 日訊問筆錄及刑事撤回告訴狀在卷可參，
    本院認本件刑之宣告，已足收警惕之效，因認所處之刑，以
    暫不執行為適當，併予宣告緩刑2年，以策自新。
據上論斷，應依刑事訴訟法第455條之1 第1項、第3項、第368條
、第373條，刑法第74條第1項第1款，判決如主文。
本案經檢察官丙○○到庭執行職務。
中    華    民    國    97    年    5    月    28     日
                  刑事第三庭審判長法  官  鄭景文
                                  法  官  鄭培麗
                                  法  官  林淑鳳
以上為正本係照原本作成。
本件判決不得上訴。
中    華    民    國    97    年    5    月    29     日
                                  書記官  郭廷耀
附件：
臺灣基隆地方法院刑事簡易判決        97年度基交簡字第63號
聲  請  人  臺灣基隆地方法院檢察署檢察官
被      告  乙○○  男  44歲（民國○○年○○月○日生）
                    身分證統一編號：Ｚ000000000號
                    住臺北縣汐止市○○路○段285號10樓之6
上列被告因過失傷害案件，經檢察官聲請以簡易判決處刑（96年
度偵字第4933號），本院判決如下：
        主  文
乙○○因過失傷害人，處拘役肆拾日，如易科罰金以新臺幣壹仟
元折算壹日。
        事實及理由
一、本件犯罪事實、證據及應適用之法條，除引用檢察官聲請簡
    易判決處刑書之記載外，並補充：(一)在場證人龔義德於警詢
    之證述。(二)被告於肇事後，仍停留現場，並對事後前往現場
    處理之員警承認肇事，自首而接受裁判，有基隆市○○○道
    路交通事故肇事人自首情形記錄表1份在卷可稽。
二、刑之論科：
(一)、查被告肇事後，在未為任何有偵查犯罪職權之公務員發覺前
    ，於警員前往現場處理時，留在現場等候，並當場承認為肇
    事人，業如前述，為對未發覺之罪自首並接受裁判，爰依刑
    法第62 條前段規定，減輕其刑。
(二)、爰審酌被告駕駛自小客車轉彎時未注意禮讓直行車先行釀致
    本起車禍之過失情節，使被害人受有臉部撕裂傷之傷害，犯
    罪所生危害非微，暨其並無前科之素行、犯後坦承犯行，惟
    迄未與被害人達成和解，賠償被害人損害等一切情狀，量處
    如主文所示之刑，並諭知易科罰金之折算標準。
三、依刑事訴訟法第449條第1項前段、第454條第2項，刑法第28
    4條第1項前段、第62條前段、第41條第1項前段，刑法施行
    法第1條之1，逕以簡易判決如主文。
中    華    民    國    97    年    2     月    29    日
                  基隆簡易庭法  官  陳伯厚
以上正本證明與原本無異。
如不服本判決，應於判決送達後10日內，向本院提出上訴書狀，
敘述上訴理由，上訴於本院合議庭，並按他造當事人之人數附具
繕本。
中    華    民    國    97    年    2     月    29    日
                            書記官  黃士元
附錄論罪法條：
中華民國刑法第284條
（過失傷害罪）
因過失傷害人者，處6月以下有期徒刑、拘役或5百元以下罰金，
致重傷者，處1年以下有期徒刑、拘役或5百元以下罰金。
從事業務之人，因業務上之過失傷害人者，處1年以下有期徒刑
、拘役或1 千元以下罰金，致重傷者，處 3 年以下有期徒刑、
拘役或2千元以下罰金。
附件：
臺灣基隆地方法院檢察署檢察官聲請簡易判決處刑書
                                      96年度偵字第4933號
    被      告  乙○○  男  44歲（民國○○年○○月○日生）
                        住台北縣汐止市○○路○段285號10樓
                        之6
                        國民身份證統一編號：Ｚ000000000號
上列被告因過失傷害案件，業經偵查終結，認為以聲請簡易判決
處刑為宜，茲敘述犯罪事實及證據並所犯法條如下：
        犯罪事實
一、乙○○於民國96年7月3日凌晨，駕駛車牌號碼4979-EA號自
    小客車，沿基隆市七堵區○○○路由八堵往五堵方向行駛，
    於同日凌晨2時20分許，行經基隆市七堵區○○○路與崇智
    街之三岔路口欲左轉駛入崇智街時，原應注意汽車轉彎時應
    禮讓直行車先行，而依當時情況並無不能注意之情形，竟疏
    於注意禮讓對向由丁○○（另為不起訴處分）所駕駛，沿基
    隆市七堵區○○○路往八堵方向直行，車牌號碼9K-5297號
    自小客車，即貿然左轉彎，以致丁○○所駕駛之前開自小客
    車見狀閃避不及而發生對撞事故，並致丁○○受有臉部撕裂
    傷之傷害。
二、案經丁○○訴由基隆市警察局第三分局報告偵辦。
        證據並所犯法條
一、上揭事實業據被告乙○○坦承不諱，核與被害人丁○○之指
    述大致相符，復有A2類道路交通事故調查報告表1份（含道
    路交通事故現場圖）、基隆長庚紀念設醫院所出具之診斷證
    明書1紙、以及事故現場照片19張等附卷可稽。按汽車行駛
    時，轉彎車輛應讓直行車輛先行，道路交通安全規則第102
    條第1項第2款定有明文。本件被告乙○○駕車欲左轉彎時，
    自應依前開規定，禮讓直行之車輛先行，且依當時狀況，又
    非不能注意，竟疏未注意，以致肇事，並致丁○○受傷，被
    告顯有過失。又本件被害人丁○○之受傷，係因被告轉彎未
    禮讓直行車輛先行所致，自與被告之過失行為，有相當因果
    關係。罪證明確，被告犯嫌堪以認定。
二、核被告所為，係犯刑法第284條第1項前段過失傷害之罪嫌。
三、爰依刑事訴訟法第451條第1項規定聲請逕以簡易判決處刑。
                         此    致
臺灣基隆地方法院基隆簡易庭
中    華    民    國    96    年    11    月    30    日
                                檢察官  甲  ○  ○
本件正本證明與原本無異
中    華    民    國    96    年    12    月    15    日
                                書記官  吳  耿  
附錄所犯法條：
中華民國刑法第284條第1項
因過失傷害人者，處6月以下有期徒刑、拘役或5百元以下罰金，
致重傷者，處1年以下有期徒刑、拘役或5百元以下罰金。
附記事項：
本件係依刑事訴訟法簡易程式辦理，法院簡易庭得不傳喚被告、
輔佐人、告訴人、告發人等出庭即以簡易判決處刑；被告、被害
人、告訴人等對告訴乃論案件如已達成民事和解而要撤回告訴或
對非告訴乃論案件認有受傳喚到庭陳述意見之必要時，請即另以
書狀向簡易法庭陳述或請求傳訊。


司法院資訊處製作；財團法人民間司法改革基金會備份。
